臺灣板橋地方法院刑事判決　　　　　　　　　　　　九十一年度交易字第二二九號
　　公　訴　人　臺灣板橋地方法院檢察署檢察官
　　被　　　告　甲○○　男　二.
　　選任辯護人　連兆宗律師
右列被告因過失致死案件，經檢察官提起公訴（九十一年度偵字第五六０八號），本
院判決如左：
    主  文
甲○○因過失致人於死，處有期徒刑伍月，如易科罰金以參佰元折算壹日。緩刑參年
。
    事  實
一、甲○○於民國九十一年二月五日凌晨一時三十分許，駕駛車牌號碼九Ａ─一三一
    八號自用小客車，沿台北縣永和市○○路，往永貞路方向行駛，途經同市○○路
    ○○路、保順路有號誌之交叉路口，遵守號誌綠燈直行時，本應注意行車速度，
    依標誌或標線之規定，當地之時速限制為每小時四十公里，及汽車行駛時，駕駛
    人應注意車前狀況及兩車併行之間隔，隨時採取必要之安全措施，而依當時情形
    ，天候晴、夜間無照明、市區道路○○○路口、路面狀況乾燥無缺陷、無障礙物
    、號誌為行車管制號誌動作正常、標誌適當，顯無不能注意之情事，甲○○應注
    意、能注意卻疏未注意前開事項，仍以時速約五十公里之速度超速行駛，亦未注
    意車前狀況，隨時採取必要之安全措施，適鍾國彰於飲酒後（送醫急救時經永和
    耕薪醫院所為之生化檢驗，其血液中酒精濃度為168mg＼dl）騎乘車牌號碼ＧＥ
    五─三一六號重型機車沿台北縣永和市○○路未遵守號誌，於紅燈時左轉駛入前
    開交叉路口，甲○○見狀閃避不及，致其所駕駛之前開自用小客車左前方不慎撞
    及鍾國彰所騎乘之上開重型機車，致鍾國彰人車倒地，受有頭部外傷顱內出血等
    傷害，經送醫急救，延至同日凌晨三時許不治死亡。甲○○於肇事後，隨即報警
    ，且於有偵查犯罪職權之機關尚不知何人為肇事者前，即主動向處理車禍事故現
    場之警員報案，表明其係肇事者並陳述肇事之經過，自首而接受裁判。
二、案經臺灣板橋地方法院檢察署檢察官相驗後簽分偵辦偵查起訴。
    理  由
一、右揭事實，業據被告甲○○於本院審理時坦承不諱，核與案發當時在前開交叉路
    口與被害人鍾國彰對向，因紅燈停止等待綠燈之目擊證人丙○○證述情節相符，
    此外並有道路交通事故調查報告表、永和耕薪醫院（起訴書誤載為仁愛醫院）0
    000000000號生化檢驗告、台北縣政府警察局永和分局新生派出所酒精
    檢測記錄紙、台北縣政府北府交工字第０九一０四八七四四三號函及所附之永和
    保生路、仁愛路、保順路口號誌時制計畫表各乙紙、肇事現場相片十八幀等件在
    卷可稽，足徵被告自白與事實相符。而被害人鍾國彰對確因本件車禍死亡，亦經
    臺灣板橋地方法院檢察署檢察官督同法醫師相驗明確，製有勘驗筆錄、相驗屍體
    證明書、驗斷書各乙紙、相驗照片七幀等件在卷足憑。按行車速度，依標誌或標
    線之規定；汽車行駛時，駕駛人應注意車前狀況，並隨時採取必要之安全措施，
    道路交通安全規則九十三條第一項、第九十四條第三項定有明文。被告於前揭時
    地駕駛前揭自用小客車，自應注意前開規定，而依卷附之道路交通事故調查報告
    表所載，肇事當時狀況，天候晴、夜間無照明、市區道路○○○路口、路面狀況
    乾燥無缺陷、無障礙物、號誌為行車管制號誌動作正常、標誌適當，又無不能注
    意之情事，且當地之時速限制為每小時四十公里，亦有前開道路交通事故調查表
    乙紙可參，被告行經肇事路段時疏未注意前開規定，仍以時速約五十公里之速度
    超速行駛，亦未注意車前狀況，隨時採取必要之安全措施，致其前揭自用小客車
    撞及被害人鍾國彰騎乘之重型機車，使被害人人車倒地，受有顱內出血頭部外傷
    之傷害，經急救後不治死亡，其係應注意能注意而不注意上開規定，以致被害人
    死亡結果，被告顯有過失。又被害人確因本件車禍顱內出血致死，已如前述，被
    告前開過失行為與被害人之死亡結果顯然具有相當因果關係。又被害人雖於飲酒
    後，騎乘前開重型機車未遵守號誌闖紅燈左轉駛入前開交叉路口，亦有過失，仍
    無損於被告過失致死罪責之認定。本件事證明確，被告犯行洵堪認定。
二、核被告所為，係犯刑法第二百七十六條第一項之過失致死罪。其於肇事後，於有
    偵查犯罪職權之機關尚不知何人為肇事者前，即主動向警方報案並向現場處理事
    故之警員表明其為肇事者及陳述肇事之經過，接受裁判等情，亦據證人乙○○即
    至現場處理該事故之警員到庭證述屬實（參本院九十一年七月二十四日訊問筆錄
    ），道路交通事故調查表亦載明報案人為被告，則被告合於自首之要件，應依刑
    法第六十二條減輕其刑。爰審酌被告即被害人過失之程度、肇事當時情形、犯後
    尚有悔悟態度良好等一切情狀，量處如主文所示之刑，並諭知易科罰金之折算標
    準。又被告前未曾受有期徒刑以上刑之宣告，有臺灣高等法院檢察署刑案記錄簡
    覆表附卷可稽，其因一時失察，致罹刑典，且願先行給付被害人家屬新台幣（下
    同）四十萬元，其餘部分待附帶民事訴訟事件確定後，再為增減，有本院審判筆
    錄可參，強制責任險一百四十萬元，亦已給付，經此教訓，應知謹慎而無再犯之
    虞，本院因認所宣告之刑以暫不執行為適當，併予宣告緩刑三年，用啟自新。
據上論斷，應依刑事訴訟法第二百九十九條第一項前段，刑法第二百七十六條第一項
、第六十二條前段、第四十一條第一項前段、第七十四條第一款，罰金罰鍰提高標準
條例第一條前段、第二條，判決如主文。
本案經檢察官謝岳龍到庭執行職務。
中     華     民     國    九十一    年     十一      月     二十七     日
                                  臺灣板橋地方法院交通法庭
                                      法  官    張宏節
右正本證明與原本無異。
如不服本判決，應於判決送達後十日內向本院提出上訴狀 (應附繕本) ，上訴於
臺灣高等法院。
                                      書記官    黃介南
中     華     民     國    九十一    年     十二      月       五      日
附錄本案論罪科刑法條全文：
刑法第二百七十六條
因過失致人於死者，處二年以下有期徒刑、拘役或二千元以下罰金。
從事業務之人，因業務上之過失犯前項之罪者，處五年以下有期徒刑或拘役，得併科
三千元以下罰金。
